臺灣高等法院高雄分院刑事裁定　　　　100年度毒抗字第118號
抗　告　人
即　被　告　蔣佩玲
上列抗告人因聲請觀察勒戒案件，不服臺灣高雄地方法院中華民
國100 年8 月16日裁定（100 年度毒聲字第868 號），提起抗告
，本院裁定如下：
    主  文
抗告駁回。
    理  由
一、按海洛因及甲基安非他命分屬毒品危害防制條例第2 條第2
    項所稱之第一、二級毒品；犯施用第一、二級毒品之罪者，
    檢察官應聲請法院裁定，令被告入勒戒處所觀察、勒戒，其
    期間不得逾2 月；觀察、勒戒執行完畢釋放後，5 年後再犯
    施用毒品之罪者，檢察官應再聲請法院裁定，令被告入勒戒
    處所觀察、勒戒，毒品危害防制條例第20條第1 項及第3 項
    分別定有明文。
二、本件抗告人即被告蔣佩玲於民國100 年6 月9 日13時30分許
    往前回溯96小時內之某時，在不詳處所，施用第二級毒品甲
    基安非他命1 次，嗣警採尿送驗後始悉上情，原審依驗尿所
    得證據裁定被告應送勒戒處所施以觀察、勒戒，核無不合。
三、抗告意旨略以：被告之尿液經送驗雖呈第二級毒品甲基安非
    他命陽性反應，然檢警並未調查被告是否遭人設計誤食，且
    被告目前罹患癌症極為嚴重，豈會拿自己生命開玩笑，施用
    毒品戕害自己身體？原審未斟酌上情，自有未洽，請撤銷原
    裁定云云。
四、經查：
（一）被告蔣佩玲雖否認有施用毒品犯行，然被告於100 年6 月
      9 日為警採集之尿液，經送臺灣檢驗科技股份有限公司檢
      驗，經其以氣相層析質譜分析法檢驗結果，確呈安非他命
      、甲基安非他命陽性反應，有被採尿人姓名編號對照表、
      臺灣檢驗科技股份有限公司100 年6 月28日濫用藥物檢驗
      報告各1 份在卷可稽。
（二）次查，安非他命經口服投與後，約百分之70於20小時內自
      尿中排出，約百分之90於96小時內自尿中排出，如僅憑尿
      液中呈安非他命陽性反應，並無法確實推算吸食時間距採
      集時間之長短，惟依上述資料推斷，最長可能不會超過四
      日，有行政院衛生署藥物食品檢驗局81藥檢壹字第001156
      號函可憑。且以氣相層析質譜儀之方法作藥物及其代謝產
      物之定性及定量分析檢驗者，幾乎不會有偽陽性反應產生
      ，亦即如尿液中未含有煙毒之反應者，即不可能產生因藥
      物所引起之偽陽性反應，亦有行政院國軍退除役官兵輔導
      委員會榮民總醫院83年4 月7 日（83）北總內字第03039
      號函可參。被告於警詢中採其尿液經送請臺灣檢驗科技股
      份有限公司以酵素免疫分析法及氣相層析質譜儀檢驗結果
      ，呈安非他命陽性反應，既已如前述，則被告於為警詢中
      採尿回溯96小時內之某時，在不詳處所，有施用第二級毒
      品安非他命之事實，自堪認定。原法院據檢察官之聲請，
      依毒品危害防制條例第20條第1 項及觀察勒戒處分執行條
      例第3 條第1 項，裁定令被告入勒戒處所施以觀察、勒戒
      。經核於法並無不合。
（三）末查，被告是否遭人設計誤食毒品，其並未提出證據以實
      其說，法院如何著手調查？至被告所提出之高雄市立聯合
      醫院診斷書1 紙，只能證明被告罹患子宮頸細胞重度異常
      化生，不能以罹患癌症即推論被告不可能有施用毒品之行
      為，是被告之抗告非有理由，應予駁回。
五、據上論斷，應依刑事訴訟法第412條，裁定如主文。
中    華    民    國  100     年    10    月    3    日
                  刑事第三庭    審判長法  官  莊崑山
                                      法  官  莊松泉
                                      法  官  簡志瑩
以上正本證明與原本無異。
不得再抗告。
中    華    民    國  100     年    10    月    3    日
                                      書記官  吳新貞